最高法院刑事判決　　　　　　九十六年度台上字第二六四二號
上　訴　人　甲○○
上列上訴人因違反毒品危害防制條例案件，不服台灣高等法院中
華民國九十六年二月二十七日第二審更審判決（九十六年度上更
(一)字第七一號，起訴案號：台灣板橋地方法院檢察署九十五年度
毒偵字第三四六一號），提起上訴，本院判決如下：
    主  文
上訴駁回。
    理  由
按刑事訴訟法第三百七十七條規定：上訴於第三審法院，非以判
決違背法令為理由，不得為之。是提起第三審上訴，應以原判決
違背法令為理由，係屬法定要件，且必須依據卷內訴訟資料為具
體之指摘，並足據以辨認原判決已具備違背法令之形式，始屬相
當。本件原判決撤銷第一審之科刑判決，改判論上訴人甲○○以
連續施用第一級毒品罪，累犯，處有期徒刑拾月。係依憑上訴人
之自白（坦承：自民國九十四年九月間某日起，至九十五年三月
二十二日上午某時止，連續多次，在其台北縣中和市○○街四六
七巷二十弄三十號住處，以注射方式施用第一級毒品海洛因等情
不諱）、證人即警員楊明謀之證言（證陳：上訴人因涉嫌強盜案
件《經檢察官另案偵辦》遭逮捕後，於警詢時，自動供出施用海
洛因之事實等語），並參酌上訴人經警採集之尿液送檢驗結果，
確呈鴉片類陽性反應，有台灣檢驗科技（原判決誤載為台灣尖端
先進生技醫藥）股份有限公司濫用藥物尿液檢驗報告、台北縣政
府警察局三重分局查獲毒品案件被移送者姓名及代碼對照表各一
紙在卷可稽等證據資料，而為論斷，已敘明其所憑之證據及認定
之理由。從形式上觀察，原判決並無足以影響判決結果之違法情
形存在。上訴意旨略稱：(一)、原判決既認定上訴人係對於未發覺
之罪自首，而依自首之規定減輕其刑，又於理由內說明上訴人「
自知事證明確而坦認犯行」云云，顯屬矛盾。(二)、上訴人多次施
用毒品，應屬接續犯，原判決適用修正前刑法連續犯之規定處斷
，亦有適用法則不當之違法等語。惟按：(一)、對於判決之意旨，
應就其全部之內容予以觀察，不得斷章取義。經查原判決理由欄
第四項記載上訴人「係自首並自偵訊時起，即自知事證明確而坦
認犯行」等語（見原判決第三頁倒數第三至二行），經綜觀其判
決全文，應係說明：上訴人於警詢時自首，其後自檢察官偵訊時
起，亦因另有其尿液檢驗報告在卷可憑，事證已臻明確而始終坦
認犯行等旨，殊無疑義。核無判決理由矛盾之違法情形，自不容
任意爭執，而資為合法之第三審上訴理由。(二)、修正前刑法（下
稱舊法）第五十六條連續犯之規定，於九十四年二月二日經修正
公布予以刪除，自九十五年七月一日起施行（下稱新法）。於新
法施行後，自應依新法第二條第一項之規定，適用最有利於行為
人之法律。因連續犯在本質上原屬數罪，於連續犯之規定刪除後
，對於先前實務上以連續犯處理之案件，應視具體個案觀察，除
合乎接續犯或包括的一罪等情形，認應構成單一之犯罪者外，自
須依數罪併罰之規定論處。本件依原判決所確認之事實，上訴人
係基於概括之犯意，於長達數月之期間，多次施用第一級毒品，
並不符合係基於單一之決意，在密切接近之一定時空，持續實行
一個延續性之犯罪行為之接續犯概念。是原判決經比較新舊法後
，認舊法以一罪論之連續犯規定，較有利於上訴人，因而依連續
犯論擬，自無不合。上訴意旨全憑己見任意指摘，顯然不足據以
辨認原判決已具備違背法令之形式，難認已符合首揭法定之第三
審上訴要件。其上訴違背法律上之程式，應予駁回。
據上論結，應依刑事訴訟法第三百九十五條前段，判決如主文。
中　　華　　民　　國　九十六　年　　五　　月   十一   日
                      最高法院刑事第五庭
                          審判長法官  林　增　福
                                法官  邵　燕　玲
                                法官  張　清　埤
                                法官  陳　世　雄
                                法官  蔡　國　在
      本件正本證明與原本無異
                                      書  記  官
中　　華　　民　　國　九十六　年　　五　　月   十七   日
                                                H
